【裁判字號】    98,抗,89
【裁判日期】    980331
【裁判案由】    違反毒品危害防制條例
【裁判全文】
臺灣高等法院高雄分院刑事裁定            98年度抗字第89號
抗  告  人  甲○○
即  被  告
                    （現於臺灣高雄第二監獄執行中）
上列抗告人因違反毒品危害防制條例案件，不服臺灣高雄地方法
院中華民國98年2 月12日裁定（97年度審訴字第3764號），提起
抗告，本院裁定如下：
    主  文
抗告駁回。
    理  由
一、本件抗告意旨略以：被告甲○○於民國（下同）98年2 月11
    日經台灣高雄地方法院借提出庭，審判長有口頭答應要給予
    被告有上訴機會；且請求調查被告之尿液是否有第一級毒品
    海洛因之陽性反應。惟第一審竟裁定駁回被告之上訴，為此
    提起抗告云云。
二、原裁定略以：(一)按協商程式所為之科刑判決，除有刑事訴訟
    法第455 條之4 第1 項第1 款於法院協商訊問程式終結前，
    被告撤銷協商合意或檢察官撤回協商聲請者；第2 款被告協
    商之意思非出於自由意志者；第4 款被告所犯之罪非第455
    條之2 第1 項所定得以協商判決者；第6 款被告有其他較重
    之裁判上一罪之犯罪事實者；第7 款法院認應諭知免刑或免
    訴、不受理者情形之一，及違反同條第2 項「法院應於協商
    合意範圍內為判決；法院為協商判決所科之刑，以宣告緩刑
    或2 年以下有期徒刑、拘役或罰金為限」之規定者外，不得
    上訴，刑事訴訟法第455 條之10定有明文。且原審法院認為
    上訴不合法律上之程式或法律上不應准許或其上訴權已經喪
    失者，應以裁定駁回之。但其不合法律上之程式可補正者，
    應定期間先命補正，同法第362 條亦有明文。(二)、經查，被
    告甲○○因施用毒品案件，於準備程序中為有罪陳述，經檢
    察官於審判外與被告進行協商後，以被告認罪，並就施用第
    一、二級毒品罪願各受有期徒刑捌月、肆月，應執行有期徒
    刑拾壹月之宣告等情，乃聲請本院改依協商程序判決，此有
    本院98年1 月21日準備程序筆錄在卷可憑，是本院乃於同年
    月23日依上開協商內容諭知：「甲○○施用第二級毒品，累
    犯，處有期徒刑肆月，扣案如附表編號所示第二級毒品甲
    基安非他命壹包沒收銷燬之；又施用第一級毒品，累犯，處
    有期徒刑捌月，扣案如附表編號所示第一級毒品海洛因
    貳包均沒收銷燬之。應執行有期徒刑拾壹月，扣案如附表編
    號所示第二級毒品甲基安非他命壹包及編號所示第一
    級毒品海洛因貳包均沒收銷燬之。」被告徒以其並未施用海
    洛因云云為由提起本件上訴，核與上開法律規定不合，為法
    律上不應准許，且無從命補正等理由，裁定駁回被告之上訴
    。
三、經核原裁定並無不合，被告徒以前詞提起抗告，為無理由，
    應予駁回。
四、據上論結，應依刑事訴訟法第412 條，裁定如主文。
中    華    民    國    98    年    3     月    31    日
              刑事第六庭    審判長法  官  王憲義
                                  法  官  張盛喜
                                  法  官  邱永貴
以上正本證明與原本無異。
一、施用第一級毒品部分，如不服本裁定應於送達後5 日內向本
    院提出再抗告狀。
二、施用第二級毒品部分，不得再抗告。
中    華    民    國    98    年    3     月    31    日
                                  書記官  鄭翠芬


司法院資訊處製作；財團法人民間司法改革基金會備份。
